臺灣高等法院高雄分院刑事判決　　　　　　　　九十一年度上更(一)字第二九五號
　　上　訴　人　臺灣高雄地方法院檢察署檢察官
　　被　　　告　甲○○　男民.
　　指定辯護人　本院公設辯護人李佩娟
右上訴人因被告違反毒品危害防制條例案件，不服臺灣高雄地方法院八十八年度訴字
第一七六五號中華民國八十九年二月一日第一審判決（起訴案號：臺灣高雄地方法院
檢察署八十八年度偵字第一五二八五號）提起上訴，判決後，經最高法院發回更審，
本院判決如左：
    主  文
原判決撤銷。
甲○○連續販賣第二級毒品，處有期徒刑柒年。販賣毒品所得新台幣仟元沒收。如
全部或一部不能沒收時，以其財產抵償之。
    事  實
一、甲○○意圖營利基於販賣第二級毒品甲基安非他命（下稱安非他命）之概括犯意
    ，以借自其不知情之父親陳松雄所有之0000000000號呼叫器作為販賣
    毒品對外聯絡之工具，連續於八十八年三月上旬某日、同年三月下旬某日、及四
    月中旬某日，由欲購買安非他命之蘇惠鈴、謝富卿二人先以上開0000000
    000呼叫器號碼呼叫甲○○，待甲○○回電，約定購買之數量、價額，交易時
    間、交易地點，及屆時雙方銀貨兩訖之交貨方式等交易細節，甲○○即依約攜價
    值新台幣（下同）一千元之安非他命至高雄縣橋頭鄉○○路龍泉巷三五號之蘇惠
    鈴租屋處，先後共三次，販賣第二級毒品安非他命予謝富卿、蘇惠鈴二人施用，
    而獲販賣毒品款三千元，藉以牟取不法利益，嗣蘇惠玲、謝富卿二人於八十八年
    五月八日因施用毒品案件為警逮捕，方經警循線查獲。
二、案經高雄市政府警察局苓雅分局移送台灣高雄地方法院檢察署檢察官偵查起訴。
    理  由
一、訊據被告甲○○（下稱被告）矢口否認有販賣第二級毒品安非他命犯行，辯稱：
    我是水電工，與證人謝富卿、蘇惠玲係工作認識，故證人有我工作用之呼叫器，
    但我沒有販賣安非他命給蘇惠鈴、謝富卿二人，警方有去搜索我當時住家，並未
    搜索到販賣毒品證據，我是受到誣陷云云。
二、經查：
（一）右揭事實，業據證人蘇惠鈴於警訊中證稱：「我安非他命是向一名綽號亮仔的
      男子，每次以一千元購得，約向其購買．．。我都是打扣機00000000
      00號扣他連絡交易地點。綽號亮仔就是姓名叫甲○○之男子。」，復於檢察
      官偵查中證稱：「我與謝富卿同住，施用之安非他命向綽號亮仔的購買，買了
      三次‧‧我們打呼叫器給他，他打電話來，我們就約在我住處即橋頭鄉○○路
      的房子，阿亮是口卡中之甲○○。」等語，於原審審理中亦供陳：「毒品係向
      甲○○所購買，以0000000000號號呼叫器與他聯絡，謝富卿與我吸
      用毒品，是向甲○○拿的，我事先找謝富卿，再由他找甲○○」，於本院前審
      囑託台灣桃園地方法院代為訊問時亦稱：「我拿錢給謝富卿請他拿給阿亮，我
      與謝富卿一起合買，一共三次，一次一千元，阿亮會拿到我們住的地方，有一
      次是我打電話，謝富卿打過二次」（分見警卷第八頁、偵卷第七頁、原審卷第
      三十三頁、本院八十九年上訴第四五六號卷第三二頁），另與蘇惠玲同時查獲
      之證人謝富卿於警訊中證稱：「我所有之安非他命係向一位綽號亮仔之男子購
      得而來，每次我要買安非他命時，就扣呼叫器號碼0000000000向綽
      號亮仔表明欲購買安非他命，並把量告知亮仔，他就會帶安非他命來。我已不
      知道買了多少次。」，及於檢察官偵查中證稱：「我二人一同出資購買的，我
      們一共買了三次。至於阿亮去何處調貨我不知道。甲○○即是亮仔」等語（見
      警卷第九頁、偵卷第七頁），而證人蘇惠玲、謝富卿二人共同向被告購買安非
      他命、購買之地點、價格，以被告之呼叫器0000000000號聯絡方式
      等情節，供述均相同，又蘇惠玲、謝富卿二人與被告並無仇怨，為被告所自承
      ，且其二人於八十八年五月八日經警查獲所涉施用毒品案件，均屬一犯毒品危
      害防制條例第十條之罪，有台灣高等法院全國前案紀錄表二份附卷可稽（見八
      十九年上訴字第四五六號卷第四四至四六頁），渠等依同條例第二十條之規定
      ，於觀察、勒戒或強制戒治後，應由檢察官為不起訴處分，並無遭起訴判刑之
      虞，自無同條例第十七條供出毒品來源可邀減輕其刑之寬典可言，是證人蘇惠
      玲、謝富卿既與被告無任何恩怨，亦非利害相對立，應無須設詞誣陷被告，加
      以被告亦不否認認識證人蘇惠玲、謝富卿，其使用之呼叫器號碼為00000
      00000號等事實，堪認證人蘇惠玲、謝富卿二人於警偵訊所為向被告購毒
      之陳述，為真實可採。雖謝富卿、蘇惠玲二人雖於警訊時未提及合資購買毒品
      一事，惟訊問時係採一問一答方式，然警訊時負責訊問之警員並未問及謝富卿
      、蘇惠玲之資金來源方式，其二人於警訊時自未就此回答，而檢察官則於偵訊
      蘇惠玲後，復訊問：「謝富卿於蘇惠玲買時是否在場？」，謝富卿方答以：「
      毒品是二人一起合資購買」等語，是謝富卿、蘇惠玲二人遲於偵訊時方提及合
      資購買毒品，因檢警訊問技巧不同而於警訊時陳述未臻完全所致，並非前後陳
      述有異。又證人蘇惠鈴，謝富卿於警偵訊中，前後所供購買安非他命之次數稍
      有不一，但蘇惠鈴、謝富卿所證確有向被告購買安非他命之主要情節，均屬前
      後一致，互核相符，而人之記憶有限，自難以其等所供購買次數之枝節上差異
      ，遽認蘇惠鈴、謝富卿之證言為不可採。至蘇惠鈴、謝富卿向被告購買安非他
      命之次數，雖互有不同，然應以蘇惠鈴、謝富卿二人所證互核一致之次數，即
      二人於檢察官偵查中所證共購買三次之證詞為可信。
（二）而證人蘇惠鈴、謝富卿二人於八十八年五月八日十三時三十分許，在渠等上開
      租屋處經警查獲，並當場扣得含安非他命殘渣之夾鏈袋一個、吸食安非他命塑
      膠管一支，且經採集尿液經送驗，均呈甲基安非他命陽性反應，並經檢察官聲
      請法院裁定觀察勒戒處分，謝富卿並送強制戒治處分，此有前述台灣高等法院
      全國前案紀錄表二份附卷，及高雄市立凱旋醫院高市凱醫檢字第一六一號煙毒
      尿液檢驗成績書、扣押物清單各一紙可稽，並經本院調閱台灣高雄地方法院檢
      察署八十八年度偵字第一一九九八號謝富卿所涉毒品危害防制條例案之相關卷
      宗屬實，又被告於被查獲時所採集之尿液亦呈安非他命陽性反應，此有高雄市
      立凱旋醫院煙毒尿液檢驗成績書一份附於原審卷內可參，被告確有販賣安非他
      命予蘇惠玲、謝富卿二人之事實，已堪認定。
（三）證人蘇惠鈴雖於原審審理中另證稱：「甲○○向他屏東朋友購買，我再交錢給
      他‧‧，甲○○並沒有賺我錢。甲○○有拿安非他命給我或謝富卿，大都透過
      謝富卿拿安非他命，安非他命是甲○○向別人買，但他沒有賣安非他命」等語
      ，並於本院前審囑託台灣桃園地方法院代為訊問時亦稱：「我拿錢給謝富卿請
      他拿給阿亮，我與謝富卿一起合買，是請阿亮調貨，不是向他買。」云云（分
      見原審卷第三三頁、八十九年上訴字第四五六號卷第三一頁），證人謝富卿於
      原審審理中則改稱：「我與甲○○是一起買毒品，一起吸食。我出一千元。我
      不是向被告購買毒品」云云（見原審卷十三頁），惟證人蘇惠鈴、謝富卿此部
      分之證言，核與其於警訊及檢察官偵查中之證言不符，且蘇惠鈴所供請被告代
      為調貨，復與謝富卿所稱與被告合買安非他命亦互相歧異，況證人蘇惠玲與被
      告僅係相識，並無特別交情，被告豈可能平白耗費勞力、時間、費用向他人調
      取安非他命，進而送至證人蘇惠玲之上開租屋處，而不收取從中任何利益，是
      證人蘇惠玲、謝富卿事後翻異其詞，顯為迴護被告避重就輕之詞，而難採為有
      利被告之認定。
（四）又高雄市政府苓雅分局員警於八十八年五月十三日二十二時十分，至被告高雄
      市○○區○○街一六五巷十八號住處執行搜索，並未查獲毒品危害防制條例之
      相關證物，有高雄地方法院檢察署搜索票、執行搜索報告、搜索扣押證明筆錄
      （收據、證明）各一紙附於警卷附卷可證，並經本院調閱八十八年度偵字第一
      六一三號甲○○毒品危害防制條例案相關卷宗屬實，惟該次搜索之時間並非緊
      隨證人蘇惠玲、謝富卿為警逮捕供出被告（即八十八年五月八日）之後，而已
      相距有五日之久，且販賣毒品之相關用具亦非必然放置家中，是雖警員未自被
      告家中搜出販賣毒品之相關用具，亦難以之為有利被告之認定。
（五）再販賣毒品係屬重罪，毒品之取得亦屬不易，販賣毒品自應有極大利得，始有
      人甘冒被判重刑之危險，仍為販毒之舉，自足認被告先後販賣安非他命三次，
      有營利之意圖無疑。
（六）綜上所述，被告所辯，顯係卸責之詞，不足採信，犯行堪以認定。
（七）至被告聲請傳訊證人蘇惠玲、謝富卿，因本院認本件事證已明，且證人蘇惠玲
      、謝富卿於偵查、原審、及本院前審中業已傳訊到庭證述多次，本院認無再次
      傳訊之必要，附此敘明。
三、按安非他命為第二級毒品，毒品危害防制條例第二條第二項規定甚明。核被告所
    為，係犯毒品危害防制條例第四條第二項之販賣第二級毒品罪，其於販賣前持有
    毒品之低度行為，為高度之販賣毒品行為所吸收，不另論以持有第二級毒品罪。
    被告前後三次販賣安非他命，時間緊接，所犯罪名同一，顯係基於概括之犯意反
    覆為之，應依連續犯之規定論以一罪。
四、原審未察，遽為被告無罪之判決，尚有未洽。檢察官上訴意旨，執此指摘原判決
    不當，為有理由，自應由本院將原判決撤銷改判。爰審酌被告前後販賣安非他命
    與他人，其危害他人健康至鉅，助長毒品之氾濫，販賣次數及期間非長，所得不
    多，情節非重及犯罪後之態度等一切情狀，爰量處如主文第二項所示之刑。其因
    販賣安非他命所得之現款三千元，雖未扣案，仍應依毒品危害防制條例第十九條
    第一項規定宣告沒收，如全部或一部不能沒收時，以其財產抵償之。另0000
    000000號呼叫器，雖為被告供販賣第二級毒品犯罪所用之物，然非被告所
    有，業據被告供明在卷，故不予宣告沒收。
據上論結，應依刑事訴訟法第三百六十九條第一項前段、第三百六十四條、第二百九
十九條第一項前段、毒品危害防制條例第四條第二項、第十九條第一項、刑法第十一
條、第五十六條，判決如主文。
本案經檢察官林應華到庭執行職務。
中    華    民    國     九十一     年       二       月     二十一    日
                              臺灣高等法院高雄分院刑事第七庭
                                  審判長法官  李春昌
                                        法官  黃憲文
                                        法官  莊飛宗
右正本證明與原本無異。
如不服本判決應於收受本判決後十日內向本院提出上訴書狀，其未述上訴理由者，
並得於提起上訴後十日內向本院補提理由書狀（均須按他造當事人之人數附繕本)「
切勿逕送上級法院」。
                                      書記官  張明賢
中    華    民    國     九十二     年       二       月     二十四     日
附錄  本判決論罪科刑法條：
毒品危害防制條例第四條第二項：
製造、運輸、販賣第二級毒品者，處無期徒刑或七年以上有期徒刑，得併科新臺幣七
百萬元以下罰金。
                                                                        Ｆ
